【裁判字號】    90,易,343
【裁判日期】    900321
【裁判案由】    傷害等
【裁判全文】
臺灣高雄地方法院刑事判決                            九十年度易字第三四三號
    公  訴  人  臺灣高雄地方法院檢察署檢察官
    被      告  丙○○
右列被告因傷害等案件，經檢察官提起公訴（八十九年度偵字第二○○八一號、偵緝
字第一四八八號），本院判決如左：
    主  文
丙○○以強拉及鎖門等方法剝奪人之行動自由，處拘役貳拾伍日，如易科罰金，以參
佰元折算壹日；又傷害人之身體，處拘役拾日，如易科罰金，以參佰元折算壹日；又
無故侵入他人住宅，處拘役拾日，如易科罰金，以參佰元折算壹日；應執行拘役肆拾
日，如易科罰金，以參佰元折算壹日。
    事  實
一、丙○○於民國八十九年四月十一日下午二時許，至高雄縣美濃鎮美濃國中找就讀
    該校二年級正在上戶外課之女友甲○○，二人在該校二樓之空教室內見面時，甲○○向丙○○表示其已懷孕，與丙○○商量如何處理此事，二人遂因此發生爭吵
    ，甲○○於是（十一）日下午二時二十分許表示不願再與丙○○談論，欲離去時
    ，丙○○竟基於剝奪甲○○行動自由之犯意，強拉住甲○○，並將教室門反鎖，
    而剝奪甲○○行動自由，直至甲○○之同學聽聞甲○○之爭吵聲後，通知該校老
    師，而由校方報警，於當（十一）日下午三時二十分許員警到場時，丙○○始將
    甲○○釋放，前後剝奪甲○○之行動自由達約一小時之時間。其間丙○○另基於
    傷害之犯意，徒手毆打甲○○之頭部，致甲○○因而受有頭部腫痛瘀青之傷害。
    丙○○又於八十九年九月四日下午，因欲前去找尋甲○○，基於侵入住宅之犯意
    ，自高雄縣美濃鎮○○里○○街四五九號乙○○（甲○○之父）住宅後之鐵皮屋
    爬至上址之二樓陽台處，未經允許無故侵入乙○○在上址之住宅，於同日下午六
    時三十分許為乙○○發覺，報警究辦。
二、案經乙○○、甲○○訴由高雄縣警察局旗山分局報請台灣高雄地方法院檢察署檢
    察官偵查起訴。
    理  由
一、右揭事實，業據被告丙○○於本院審理時均坦承不諱，核與證人即告訴人甲○○
    及乙○○於警訊及偵、審中指述之情節大致相符，並有驗傷診斷書乙紙附卷可稽
    。是被告之自白核與事實相符，堪信為真實。從而，本件事證明確，被告上開犯
    行，實堪認定。雖公訴人認被告之傷害行為，造成被害人甲○○因而受有後腦部
    及背部紅腫、瘀青之傷害，惟被告於本院審理時供稱：伊係以巴掌毆打甲○○頭
    部二下，且甲○○並無撞及任何物品等語，並證人即被害人甲○○於本院審理時
    證述：當時被告係以巴掌打伊頭部，伊未撞及任何物品，被告並無打伊之後腦部
    及背部，可能係因伊當時頭部暈眩，而向醫師說後腦疼痛等語，是被告之傷害行
    為，僅致被害人甲○○受有頭部腫痛瘀青之傷害，被害人甲○○之後腦部及背部
    紅腫、瘀青之傷害，顯非被告所為，附此說明。
二、核被告丙○○所為，係犯有刑法第二百七十七條第一項之傷害罪、第三百零二條
    第一項之剝奪他人行動自由罪、及第三百零六條第一項之侵入住宅罪。其所犯上
    開三罪間，犯意各別，行為互異，應予分論併罰。而按刑法第三百零二條第一項
    及第三百零四條第一項之罪，其所保護之法益均為被害人之自由，而私行拘禁，
    仍不外以強暴、脅迫為手段，其罪質本屬相同，惟第三百零二條第一項之法定刑
    ，既較第三百零四條第一項為重，則以私行拘禁之方法妨害自由，縱其目的在使
    人行無義務之事，或妨害人行使權利，仍應逕依第三百零二條第一項論罪，並無
    適用刑法第三百零四條第一項之餘地，最高法院二十九年上字第三七五七號著有
    判例；是公訴人認被告係犯刑法第三百零四條第一項之強制罪，則容有未洽，起
    訴法條應予變更。爰審酌被告之品行，因其女友甲○○懷孕之事發生爭執，即以
    強拉及鎖門之方式，妨害他人之行動自由，並加以毆打成傷，對於人身自由固有
    所侵害，且無故侵入他人住宅，影響居家及個人之安全，惟念其係因一時情急失
    慮，而為上開犯行，犯罪之手段尚非惡劣，犯後亦坦認不諱等一切情狀，分別量
    處如主文所示之刑，並定其應執行之刑，且諭知易科罰金之折算標準，以資懲儆
    。
據上論斷，應依刑事訴訟法第二百九十九條第一項前段、第三百條，刑法第二百七十
七條第一項、第三百零二條第一項、第三百零六條第一項、第五十一條第六款、第四
十一條第一項，罰金罰鍰提高標準條例第一條前段、第二條，判決如主文。
本案經檢察官陳正達到庭執行職務。
中      華      民      國      九十    年      三    月      二十一    日
                                臺灣高雄地方法院刑事第六庭
                                    法  官  洪榮家
右正本證明與原本無異。
如不服本判決，應於判決送達後十日內，向本院提出上訴狀。
                                    書記官  曾定家
中      華      民      國      九十    年      三    月      二十一    日
附錄本案論罪科刑法條全文：
刑法第二百七十七條第一項：
  傷害人之身體或健康者，處三年以下有期徒刑、拘役或一千元以下罰金。
刑法第三百零二條第一項：
  私行拘禁或以其他非法方法，剝奪人之行動自由者，處五年以下有期徒刑、拘役或
  三百元以下罰金。
刑法第三百零六條第一項：
  無故侵入他人住宅、建築物或附連圍繞之土地或船艦者，處一年以下有期徒刑、拘
  役或三百以下罰金。


司法院資訊處製作；財團法人民間司法改革基金會備份。
